---
title: "Debate Definitivo Peru 2021"
output: 
  flexdashboard::flex_dashboard:
    orientation: rows
    vertical_layout: scroll
---

```{r setup, include=FALSE}

library(tidyverse)
library(flexdashboard)
library(tm)# para el text mining
library(SnowballC) # para quitar las stopwords
library(wordcloud2)#wordcloud con mejores interacciones
library(wordcloud)
library(RColorBrewer)


# funcion nube genera df con el speech de cada candidato
nube = function(x,iniciales){
  
  x = Corpus(VectorSource(x))# El texto es un speech la data debe subirse como un corpus
  # inspect(vm) ## revisando
  
  ## Cleaning los stopwords, numeros y puntacion (no hay caracteres especiales &/?@)
  x = x %>% 
    tm_map(removeNumbers)%>% # eliminar los minutos
    tm_map(removePunctuation)%>% # eliminar puntuacion o dospuntos
    tm_map(stripWhitespace) # quitar dobles espacios o enter
  
  x = tm_map(x, content_transformer(tolower)) # aplicamos minusculas
  x = tm_map(x, removeWords, stopwords("Spanish")) # quitar stopwords
  x = tm_map(x, removeWords, 
            c("entonces","aquí","el","de","en","que","por","los","las","para","una","con","este","vamos")) # quitar mis propias stopwords
  
  dtm = TermDocumentMatrix(x)# crear una taba con la frecuencia de repeticion 
  matriz = as.matrix(dtm) # crear una matriz
  palabras = sort(rowSums(matriz), decreasing = TRUE) # sumo las filas en la matriz
  x_df = data.frame(row.names = NULL, word = names(palabras), freq = palabras, candidato = iniciales) # creo dataframe
  return(x_df)
}


```

Pandemia
=============================

Column
-----------------------------------------------------------------------

### Wordcloud Yonhy Lescano

```{r}
yl = readLines("debate/yl_pandemia.txt", encoding="UTF-8")
df_yl = nube(yl,"YL")
#wordcloud2(data = df_yl[1:2], size = 0.3, color = 'random-dark')

wordcloud(words = df_yl$word, freq = df_yl$freq, 
            min.freq = 2, max.words = 30, 
            random.order = FALSE,
            colors = brewer.pal(8,"Dark2"))
sum(df_yl$freq)
```

### Wordcloud Veronika Mendoza

```{r}
vm = readLines("debate/vm_pandemia.txt", encoding="UTF-8")
df_vm = nube(vm,"VM")
#wordcloud2(data = df_vm[1:2], size = 0.3, color = 'random-dark')
wordcloud(words = df_vm$word, freq = df_vm$freq, 
            min.freq = 2, max.words = 30, 
            random.order = FALSE,
            colors = brewer.pal(10,"Dark2"))
sum(df_vm$freq)
```


Column
---------------------------------------------------------

### Wordcloud George Forsyth

```{r}
gf = readLines("debate/gf_pandemia.txt", encoding="UTF-8")
df_gf = nube(gf,"GF")
#wordcloud2(data = df_gf[1:2], size = 0.3, color = 'random-dark')
wordcloud(words = df_gf$word, freq = df_gf$freq, 
            min.freq = 2, max.words = 30, 
            random.order = FALSE,
            colors = brewer.pal(8,"Dark2"))
sum(df_gf$freq)
```

### Wordcloud Daniel Urresti

```{r}
du = readLines("debate/du_pandemia.txt", encoding="UTF-8")
df_du = nube(du,"DU")
#wordcloud2(data = df_du[1:2], size = 0.3, color = 'random-dark')
wordcloud(words = df_du$word, freq = df_du$freq, 
            min.freq = 2, max.words = 30, 
            random.order = FALSE,
            colors = brewer.pal(8,"Dark2"))
sum(df_du$freq)

```


Column
---------------------------------------------------------
### Wordcloud Keiko Fujimori

```{r}
kf = readLines("debate/kf_pandemia.txt", encoding="UTF-8")
df_kf = nube(kf,"KF")
#wordcloud2(data = df_kf[1:2], size = 0.3, color = 'random-dark')
wordcloud(words = df_kf$word, freq = df_kf$freq, 
            min.freq = 2, max.words = 30, 
            random.order = FALSE,
            colors = brewer.pal(8,"Dark2"))
sum(df_kf$freq)
```

### Wordcloud todas las propuestas

```{r}
df  = df_yl %>%
  union(df_vm) %>%
  union(df_gf) %>%
  union(df_du) %>%
  union(df_kf)

df = df %>%
  group_by(word)%>%
  summarise(freq =sum(freq))

wordcloud(words = df$word, freq = df$freq, 
          min.freq = 2, max.words = 50, 
          random.order = FALSE, 
          colors = brewer.pal(8,"Dark2"))
sum(df$freq)
```


Seguridad
=============================

Column
-----------------------------------------------------------------------

### Wordcloud Yonhy Lescano

```{r}
yl = readLines("debate/yl_seguridad.txt", encoding="UTF-8")
df_yl = nube(yl,"YL")
#wordcloud2(data = df_yl[1:2], size = 0.3, color = 'random-dark')
wordcloud(words = df_yl$word, freq = df_yl$freq, 
            min.freq = 2, max.words = 30, 
            random.order = FALSE,
            colors = brewer.pal(8,"Dark2"))
sum(df_yl$freq)
```

### Wordcloud Veronika Mendoza

```{r}
vm = readLines("debate/vm_seguridad.txt", encoding="UTF-8")
df_vm = nube(vm,"VM")
#wordcloud2(data = df_vm[1:2], size = 0.3, color = 'random-dark')
wordcloud(words = df_vm$word, freq = df_vm$freq, 
            min.freq = 2, max.words = 30, 
            random.order = FALSE,
            colors = brewer.pal(8,"Dark2"))
sum(df_vm$freq)
```


Column
---------------------------------------------------------

### Wordcloud George Forsyth

```{r}
gf = readLines("debate/gf_seguridad.txt", encoding="UTF-8")
df_gf = nube(gf,"GF")
#wordcloud2(data = df_gf[1:2], size = 0.3, color = 'random-dark')
wordcloud(words = df_gf$word, freq = df_gf$freq, 
            min.freq = 2, max.words = 30, 
            random.order = FALSE,
            colors = brewer.pal(8,"Dark2"))
sum(df_gf$freq)
```

### Wordcloud Daniel Urresti

```{r}
du = readLines("debate/du_seguridad.txt", encoding="UTF-8")
df_du = nube(du,"DU")
#wordcloud2(data = df_du[1:2], size = 0.3, color = 'random-dark')
wordcloud(words = df_du$word, freq = df_du$freq, 
            min.freq = 2, max.words = 30, 
            random.order = FALSE,
            colors = brewer.pal(8,"Dark2"))
sum(df_du$freq)
```


Column
---------------------------------------------------------
### Wordcloud Keiko Fujimori

```{r}
kf = readLines("debate/kf_seguridad.txt", encoding="UTF-8")
df_kf = nube(kf,"KF")
#wordcloud2(data = df_kf[1:2], size = 0.3, color = 'random-dark')
wordcloud(words = df_kf$word, freq = df_kf$freq, 
            min.freq = 2, max.words = 30, 
            random.order = FALSE,
            colors = brewer.pal(8,"Dark2"))
sum(df_kf$freq)
```

### Wordcloud todas las propuestas

```{r}
df  = df_yl %>%
  union(df_vm) %>%
  union(df_gf) %>%
  union(df_du) %>%
  union(df_kf)

df = df %>%
  group_by(word)%>%
  summarise(freq =sum(freq))

wordcloud(words = df$word, freq = df$freq, 
          min.freq = 2, max.words = 50, 
          random.order = FALSE, 
          colors = brewer.pal(8,"Dark2"))
sum(df$freq)
```


Corrupcion
=============================
Column
-----------------------------------------------------------------------

### Wordcloud Yonhy Lescano

```{r}
yl = readLines("debate/yl_corrupcion.txt", encoding="UTF-8")
df_yl = nube(yl,"YL")
#wordcloud2(data = df_yl[1:2], size = 0.3, color = 'random-dark')
wordcloud(words = df_yl$word, freq = df_yl$freq, 
            min.freq = 2, max.words = 30, 
            random.order = FALSE,
            colors = brewer.pal(8,"Dark2"))
sum(df_yl$freq)
```

### Wordcloud Veronika Mendoza

```{r}
vm = readLines("debate/vm_corrupcion.txt", encoding="UTF-8")
df_vm = nube(vm,"VM")
#wordcloud2(data = df_vm[1:2], size = 0.3, color = 'random-dark')
wordcloud(words = df_vm$word, freq = df_vm$freq, 
            min.freq = 2, max.words = 30, 
            random.order = FALSE,
            colors = brewer.pal(8,"Dark2"))
sum(df_vm$freq)
```


Column
---------------------------------------------------------

### Wordcloud George Forsyth

```{r}
gf = readLines("debate/gf_corrupcion.txt", encoding="UTF-8")
df_gf = nube(gf,"GF")
#wordcloud2(data = df_gf[1:2], size = 0.3, color = 'random-dark')
wordcloud(words = df_gf$word, freq = df_gf$freq, 
            min.freq = 2, max.words = 30, 
            random.order = FALSE,
            colors = brewer.pal(8,"Dark2"))
sum(df_gf$freq)
```

### Wordcloud Daniel Urresti

```{r}
du = readLines("debate/du_corrupcion.txt", encoding="UTF-8")
df_du = nube(du,"DU")
#wordcloud2(data = df_du[1:2], size = 0.3, color = 'random-dark')
wordcloud(words = df_du$word, freq = df_du$freq, 
            min.freq = 2, max.words = 30, 
            random.order = FALSE,
            colors = brewer.pal(8,"Dark2"))
sum(df_du$freq)
```


Column
---------------------------------------------------------
### Wordcloud Keiko Fujimori

```{r}
kf = readLines("debate/kf_corrupcion.txt", encoding="UTF-8")
df_kf = nube(kf,"KF")
#wordcloud2(data = df_kf[1:2], size = 0.3, color = 'random-dark')
wordcloud(words = df_kf$word, freq = df_kf$freq, 
            min.freq = 2, max.words = 30, 
            random.order = FALSE,
            colors = brewer.pal(8,"Dark2"))
sum(df_kf$freq)
```

### Wordcloud todas las propuestas

```{r}
df  = df_yl %>%
  union(df_vm) %>%
  union(df_gf) %>%
  union(df_du) %>%
  union(df_kf)

df = df %>%
  group_by(word)%>%
  summarise(freq =sum(freq))

wordcloud(words = df$word, freq = df$freq, 
          min.freq = 2, max.words = 50, 
          random.order = FALSE, 
          colors = brewer.pal(8,"Dark2"))
sum(df$freq)
```

Economia
=============================

Column
-----------------------------------------------------------------------

### Wordcloud Yonhy Lescano

```{r}
yl = readLines("debate/yl_economia.txt", encoding="UTF-8")
df_yl = nube(yl,"YL")
#wordcloud2(data = df_yl[1:2], size = 0.3, color = 'random-dark')
wordcloud(words = df_yl$word, freq = df_yl$freq, 
            min.freq = 2, max.words = 30, 
            random.order = FALSE,
            colors = brewer.pal(8,"Dark2"))
sum(df_yl$freq)
```

### Wordcloud Veronika Mendoza

```{r}
vm = readLines("debate/vm_economia.txt", encoding="UTF-8")
df_vm = nube(vm,"VM")
#wordcloud2(data = df_vm[1:2], size = 0.3, color = 'random-dark')
wordcloud(words = df_vm$word, freq = df_vm$freq, 
            min.freq = 2, max.words = 30, 
            random.order = FALSE,
            colors = brewer.pal(8,"Dark2"))
sum(df_vm$freq)
```


Column
---------------------------------------------------------

### Wordcloud George Forsyth

```{r}
gf = readLines("debate/gf_economia.txt", encoding="UTF-8")
df_gf = nube(gf,"GF")
#wordcloud2(data = df_gf[1:2], size = 0.3, color = 'random-dark')
wordcloud(words = df_gf$word, freq = df_gf$freq, 
            min.freq = 2, max.words = 30, 
            random.order = FALSE,
            colors = brewer.pal(8,"Dark2"))
sum(df_gf$freq)
```

### Wordcloud Daniel Urresti

```{r}
du = readLines("debate/du_economia.txt", encoding="UTF-8")
df_du = nube(du,"DU")
#wordcloud2(data = df_du[1:2], size = 0.3, color = 'random-dark')
wordcloud(words = df_du$word, freq = df_du$freq, 
            min.freq = 2, max.words = 30, 
            random.order = FALSE,
            colors = brewer.pal(8,"Dark2"))
sum(df_du$freq)
```


Column
---------------------------------------------------------
### Wordcloud Keiko Fujimori

```{r}
kf = readLines("debate/kf_economia.txt", encoding="UTF-8")
df_kf = nube(kf,"KF")
#wordcloud2(data = df_kf[1:2], size = 0.3, color = 'random-dark')
wordcloud(words = df_kf$word, freq = df_kf$freq, 
            min.freq = 2, max.words = 30, 
            random.order = FALSE,
            colors = brewer.pal(8,"Dark2"))
sum(df_kf$freq)
```

### Wordcloud todas las propuestas

```{r}
df  = df_yl %>%
  union(df_vm) %>%
  union(df_gf) %>%
  union(df_du) %>%
  union(df_kf)

df = df %>%
  group_by(word)%>%
  summarise(freq =sum(freq))

wordcloud(words = df$word, freq = df$freq, 
          min.freq = 2, max.words = 50, 
          random.order = FALSE, 
          colors = brewer.pal(8,"Dark2"))
sum(df$freq)
```